臺灣高等法院刑事判決
111年度上易字第988號
上  訴  人  
即  被  告  王文明




上列上訴人即被告因竊盜案件，不服臺灣新北地方法院110年度
審易字第2150號，中華民國111年3月24日第一審判決（起訴案號
：臺灣新北地方檢察署110年度偵字第35194號），提起上訴，本
院判決如下：
    主      文
上訴駁回。
    事實及理由
一、審理範圍：
  ㈠按「上訴得對於判決之一部為之」、「對於判決之一部上訴
    者，其有關係之部分，視為亦已上訴。但有關係之部分為無
    罪、免訴或不受理者，不在此限」、「上訴得明示僅就判決
    之刑、沒收或保安處分一部為之」，民國110年6月16日修正
    公布，自同年月18日起施行之刑事訴訟法第348條第1項、第
    2項、第3項分別定有明文。
  ㈡第一審以上訴人即被告王文明（下稱被告）係犯刑法第321 
    條第1 項第2 款之踰越門窗竊盜罪，並認被告以一個竊盜行
    為，同時侵害告訴人丁有瑛、許崴淇、范淑萍、張麗秋、林
    采葳等5人之財產法益，係以一行為觸犯數罪名，為同種想
    像競合，應依刑法第55條之規定，從一重踰越門窗竊盜罪處
    斷。又被告所為屬累犯，依刑法第47條第1項規定加重其刑
    後，依法量處有期徒刑7月，並就未扣案之犯罪所得諭知沒
    收及諭知於全部或一部不能沒收或不宜執行沒收時，追徵其
    價額。檢察官未上訴，被告則不服原判決提起上訴，於111
    年7月7日繫屬本院，有原審法院111年7月6日新北院賢刑淨1
    10審易2150字第34639號函上之本院收文戳章可憑（見本院
    卷第3頁），本案既係於新法施行後始繫屬本院之案件，則
    本案上訴之效力及其範圍，自應依現行刑事訴訟法第348條
    規定判斷。
  ㈢觀諸被告上訴意旨略以：原審判決並未審酌被告之智識程度
    、領有輕度身心障礙證明、家庭經濟狀況及犯後態度等一切
    情狀，量處過重之刑期，因而提起上訴。被告智識程度不高
    ，難以定義是非對錯，是懇請法院給予適當之量刑等語。顯
    僅就原判決之量刑提起上訴，故依刑事訴訟法第348條第3項
    規定及修法理由，本院審理範圍僅限於原判決所處之刑，不
    及於原判決所認定犯罪事實、所犯法條（罪名）與原判決所
    諭知沒收部分。
  ㈣惟本案既屬有罪判決，依法有其應記載事項，且量刑係以原
    判決所認定之犯罪事實及論罪等為據，故就本案犯罪事實、
    所犯法條（罪名）及沒收部分之記載均引用第一審判決書所
    記載之事實、證據及理由（如附件）。
二、經查：
    按刑事審判旨在實現刑罰權之分配的正義，故法院對有罪被
    告之科刑，應符合罪刑相當之原則，使輕重得宜，罰當其罪
    ，以契合社會之法律感情，此所以刑法第57條明定科刑時應
    審酌一切情狀，尤應注意該條所列10款事項以為科刑輕重之
    標準，俾使法院就個案之量刑，能斟酌至當；而量刑輕重係
    屬事實審法院得依職權自由裁量之事項，苟已斟酌刑法第57
    條各款所列情狀而未逾越法定刑度，不得遽指為違法（最高
    法院72年度台上字第6696號判決意旨參照）。查原判決業已
    審酌被告不思以合法方式獲取所需，反任意竊取他人財物，
    破壞社會治安，所為應予非難，兼衡其素行、犯罪動機、目
    的、手段，所竊取財物之價值，暨其領有輕度身心障礙證明
    、智識程度、家庭經濟狀況以及犯後態度等一切情狀，因而
    酌情量處如上開所示之刑，並就未扣案之犯罪所得諭知沒收
    及諭知於全部或一部不能沒收或不宜執行沒收時，追徵其價
    額。是原判決實已充分考量被告上訴意旨所指之領有輕度身
    心障礙證明、智識程度、家庭經濟狀況及犯後態度等情狀，
    依刑法第57條各款事項為量刑，經核原審之量刑並無濫用裁
    量權、違反罪刑相當原則等違法或不當情事。況依本件犯案
    情節，被告自承家中經濟困窘，遂利用凌晨時分，前往已無
    人員看守之板橋殯葬館服務中心，復以踰越門窗之方式進入
    2樓辦公室，竊取數位職員置放於抽屜內之現金，再逃逸離
    去。依上情觀之，難認被告無法定義是非過錯，此亦不因被
    告領有輕度身心障礙證明而有不同之認定。被告上訴請求從
    輕量刑，難認有據。　　
三、綜合上述，被告係就原判決就刑之量定已詳予說明審酌之事
    項，再為爭執，其上訴為無理由，應予駁回。　　
據上論斷，應依刑事訴訟法第373條、第368條，判決如主文。
本案經檢察官吳文正提起公訴，被告上訴後，經檢察官劉俊杰到
庭執行職務。　　
中　　華　　民　　國　　111 　年　　7 　　月　　28　　日
                  刑事第十六庭  審判長法　官  劉嶽承
                                      法　官  王耀興
                                      法　官  古瑞君
以上正本證明與原本無異。
不得上訴。
                                      書記官  林君縈
中　　華　　民　　國　　111 　年　　7 　　月　　28　　日
附錄：本案論罪科刑法條全文
中華民國刑法第321條
犯前條第1項、第2項之罪而有下列情形之一者，處6月以上5年以
下有期徒刑，得併科50萬元以下罰金：
一、侵入住宅或有人居住之建築物、船艦或隱匿其內而犯之。
二、毀越門窗、牆垣或其他安全設備而犯之。
三、攜帶兇器而犯之。
四、結夥三人以上而犯之。
五、乘火災、水災或其他災害之際而犯之。
六、在車站、港埠、航空站或其他供水、陸、空公眾運輸之舟、
    車、航空機內而犯之。
前項之未遂犯罰之。

附件
臺灣新北地方法院刑事判決
110年度審易字第2150號
公　訴　人　臺灣新北地方檢察署檢察官
被　　　告　王文明　
上列被告因竊盜案件，經檢察官提起公訴（110年度偵字第35194
號），被告於準備程序中就被訴事實為有罪之陳述，本院裁定進
行簡式審判程序，茲判決如下：
    主  文
王文明踰越門窗竊盜，累犯，處有期徒刑柒月，未扣案之犯罪所
得現金合計新臺幣壹萬捌仟貳佰元沒收，於全部或一部不能沒收
或不宜執行沒收時，追徵其價額。
    事  實
一、王文明前（一）因竊盜案件，經臺灣桃園地方法院（下稱桃
    園地院）以107年度審易字第1672號判處有期徒刑3月（共2
    罪）、2月，應執行有期徒刑6月確定；（二）因竊盜案件，
    經桃園地院以108年度審簡字第230號判處有期徒刑6月確定
    ；（三）因竊盜案件，經桃園地院以108年度審易字第2472
    號判處有期徒刑6月確定，上開（一）（二）所示之罪刑，
    經桃園地院以108年度聲字第2474號裁定應執行有期徒刑10
    月確定，並與（三）所示之罪刑及另案所定應執行拘役45日
    、40日、罰金易服勞役5日接續執行，於民國109年11月14日
    執行完畢（有期徒刑部分於109年11月9日執行完畢）。仍不
    知悔改，復意圖為自己不法之所有，基於竊盜之犯意，於11
    0年5月11日3時8分許，踰越設於新北市○○區○○路000號之板
    橋殯葬館服務中心之門窗，進入上址無人居住之2樓辦公室
    ，進入上開辦公室內，竊取丁有瑛所有放置在上開辦公室抽
    屜內之現金新臺幣（下同）2000元、許崴淇所有放置在上開
    辦公室抽屜內之現金2000元、范淑萍所有放置在上開辦公室
    抽屜內之現金1500元、張麗秋所有放置在上開辦公室抽屜內
    之現金11900元（起訴書誤載為15300元）及林采葳所有放置
    在上開辦公室抽屜內之現金800元，得手後旋即逃逸離去。
    嗣經丁有瑛等人於翌日發覺遭竊後，乃即報警處理，因而查
    悉上情。
二、案經丁有瑛、許崴淇、范淑萍、張麗秋、林采葳訴由新北市
    政府警察局海山分局報告臺灣新北地方檢察署檢察官偵查起
    訴。
    理  由
一、按除被告所犯為死刑、無期徒刑、最輕本刑為3 年以上有期
    徒刑之罪或高等法院管轄第一審案件者外，於第一次審判期
    日前之準備程序進行中，被告先就被訴事實為有罪之陳述時
    ，審判長得告知被告簡式審判程序之旨，並聽取當事人、代
    理人、辯護人及輔佐人之意見後，裁定進行簡式審判程序，
    刑事訴訟法第273條之1第1項定有明文。本件被告所犯係死
    刑、無期徒刑、最輕本刑為3年以上有期徒刑以外之罪，其
    於準備程序中就被訴事實為有罪之陳述，經本院告知簡式審
    判程序之旨，並聽取公訴人及被告之意見後，認宜進行簡式
    審判程序，爰依上開規定裁定行簡式審判程序。
二、上揭事實，業據被告於警詢、本院準備程序及審理時均坦承
    不諱，核與告訴人丁有瑛、許崴淇、范淑萍、張麗秋、林采
    葳、證人杜妤婕於警詢時之指述、證述情節相符，並有新北
    市政府警察局海山分局海山派出所搜索扣押筆錄、扣押物品
    目錄表、案發現場監視器錄影畫面翻拍照片附卷可稽，被告
    犯行堪予認定。
三、核被告所為，係犯刑法第321條第1項第2款之踰越門窗竊盜
    罪。又被告以一個竊盜行為，同時侵害告訴人丁有瑛、許崴
    淇、范淑萍、張麗秋、林采葳五人之財產法益，係以一行為
    觸犯數罪名，為同種想像競合，應依刑法第55條之規定，從
    一重踰越門窗竊盜罪處斷。又被告前有如事實欄所載之有期
    徒刑執畢紀錄，有臺灣高等法院被告前案紀錄表1份在卷可
    稽，其受有期徒刑之執行完畢後5年內故意再犯本件有期徒
    刑以上之罪，為累犯，另本院審酌被告前已有竊盜之犯罪前
    科紀錄，猶再犯本案，顯然忽視法律禁令，有其特別惡性及
    對刑罰反應力薄弱，爰加重其刑。爰審酌被告不思以合法方
    式獲取所需，反任意竊取他人財物，破壞社會治安，所為應
    予非難，兼衡其素行、犯罪動機、目的、手段，所竊取財物
    之價值，暨其領有輕度身心障礙證明、智識程度、家庭經濟
    狀況以及犯後態度等一切情狀，量處如主文所示之刑，以資
    懲儆。本件被告所竊得之現金合計1萬8200元，為其犯罪所
    得之物，雖未扣案，仍應依刑法第38條之1第1項、第3項規
    定宣告沒收，於全部或一部不能沒收或不宜執行沒收時，追
    徵其價額。至扣案之現金600元，被告於警詢時供稱：是家
    人給伊的零用錢，不是偷來的錢等語，否認為本案犯罪所得
    之物，復查無積極證據足認與被告本件犯行相關，核其性質
    亦非違禁物，自不予宣告沒收，附此敘明。
據上論斷，應依刑事訴訟法第273條之1第1項、第299條第1項前
段，刑法第321條第1項第2款、第55條、第47條第1項、第38條之
1第1項、第3項，刑法施行法第1條之1第1項，判決如主文。
本案經檢察官吳文正提起公訴，檢察官陳漢章到庭執行職務。
中　　華　　民　　國　　111 　年　　3 　　月　　24　　日
                  刑事第二十四庭  法  官  徐子涵
上列正本證明與原本無異。
如不服本判決，應於判決送達後20日內敘明上訴理由，向本院提
出上訴狀 (應附繕本) ，上訴於臺灣高等法院。其未敘述上訴理
由者，應於上訴期間屆滿後20日內向本院補提理由書「切勿逕送
上級法院」。
                                  書記官　游士霈
中　　華　　民　　國　　111 　年　　3 　　月　　24　　日
附錄本案論罪科刑法條全文：
中華民國刑法第321條
犯前條第1項、第2項之罪而有下列情形之一者，處6月以上5年以
下有期徒刑，得併科50萬元以下罰金：
一、侵入住宅或有人居住之建築物、船艦或隱匿其內而犯之。
二、毀越門窗、牆垣或其他安全設備而犯之。
三、攜帶兇器而犯之。
四、結夥三人以上而犯之。
五、乘火災、水災或其他災害之際而犯之。
六、在車站、港埠、航空站或其他供水、陸、空公眾運輸之舟、
    車、航空機內而犯之。
前項之未遂犯罰之。